【裁判字號】    94,上訴,1513
【裁判日期】    950914
【裁判案由】    違反著作權法
【裁判全文】
臺灣高等法院臺中分院刑事判決        94年度上訴字第1513號
上  訴  人
即  被  告  丙○○
選任辯護人  張慶宗律師
            何孟育律師
上  訴  人
即  被  告  甲○○
上列上訴人等因違反著作權法案件，不服臺灣臺中地方法院93年
度訴字第2364號中華民國94年3月25日第一審判決（起訴案號：
臺灣臺中地方法院檢察署92年度偵字第9460號），提起上訴，本
院判決如下：
    主  文
原判決關於甲○○部分撤銷。
本件甲○○被訴違反著作權法部分公訴不受理。
其餘上訴駁回。
    事  實
一、丙○○與甲○○（經原審判處二年二月，惟已於民國九十五
    年三月二十七日上訴本院期間死亡）為服役時之同袍，而與
    綽號「褲子」之戊○○（另由原審法院以九十五年度訴字第
    二四五二號案件審理中）則為高中同學，三人因而結識。九
    十年底，三人共同基於意圖銷售而擅自以重製於光碟之方法
    侵害他人之著作財產權嗣並加以銷售而以移轉所有權之方法
    散布光碟重製物為常業之犯意聯絡，先由丙○○與甲○○二
    人於九十年十二月十三日（起訴書誤載為九十一年一月十日
    ），出面向不知情之丁○○承租許圳文（為丁○○之姐夫）
    所有坐落於臺中縣太平市○○路永新巷十三號之房屋（實際
    上房屋之所有權人為許圳文，該房屋所坐落之土地所有權人
    為丁○○之父親廖淇源），雙方約定租期為一年（自九十一
    年一月十日起至九十二年一月九日止），除押金新臺幣（下
    同）十八萬元由丙○○於簽約同時給付外，另每月六萬元之
    租金則由丙○○以開立遠期支票之方式預先支付（每月為一
    期、每張面額六萬元、合計十二張遠期支票）。嗣甲○○、
    丙○○及戊○○三人，即以上開租屋處所作為重製及分裝盜
    版音樂光碟之工廠，另僱用與其等三人均具有前開常業犯意
    聯絡之成年人數名（姓名、年籍、人數不詳），自九十一年
    一月十日起，陸續於上址租屋處所內備置光碟母片、光碟射
    出機、吸料機、濺渡機、網版印刷機、網版曝曬機、網版烤
    箱、空白光碟片等生產光碟所需之素材、機器、設備與原料
    ，另備置影音播放機、音響、包裝機、碎料機、監視器等設
    備，以供測試、分裝光碟、處理光碟瑕疵品及監控周遭環境
    、防止為人發覺犯罪使用（其等備置之素材、機器、設備、
    原料、操作手冊及其他物品如筆記本、帳冊、三聯複寫簿等
    品名詳如附表一編號二一編號三十一及附表二編號一至編號
    四所載），並由甲○○、戊○○帶同其餘受僱而來之人，以
    輪班之方式，實際於現場負責生產、包裝及配送光碟事宜，
    丙○○則不定時以電話遙控生產與配送進度、瞭解眾人工作
    情形、協助聯繫解決機器故障等問題，並不定時至工廠內查
    看；甲○○、丙○○及戊○○三人，即以此分工之方式，與
    其餘受僱而來之人，共同未經包含如附表三及附表四所示滾
    石國際音樂股份有限公司等公司之音樂著作財產權人同意，
    擅自重製包含如附表三及附表四所示歌曲之音樂著作於音樂
    光碟上，俟重製完成後，即以之銷售與不特定人，以此移轉
    所有權之方式，散布前開光碟重製物，而侵害包含如附表三
    及附表四所示滾石國際音樂股份有限公司等公司在內之不特
    定音樂著作財產權人之著作財產權，並均藉此營利，賴以為
    常業。嗣為警於九十一年九月五日上午九時四十分許，依原
    審法院核發之搜索票，在上址租屋處所內當場查獲，並扣得
    如附表一及附表二所示之物品（附表二編號一至編號四所示
    之物品經警交由丁○○代為保管後，於九十一年九月二十三
    日遭竊，迄未尋獲）。
二、案經附表三及附表四所示之滾石國際音樂股份有限公司等公
    司訴由基隆縣警察局移送臺灣臺中地方法院檢察署檢察官偵
    查起訴。
    理  由
壹、有罪部分（即被告丙○○部分）：
一、訊據被告丙○○對於其與甲○○為服役時之同袍，另與戊○○為高中同學，三人因而結識；九十年十二月十三日，其與
    甲○○曾一同出面向丁○○承租許圳文所有坐落於臺中縣太
    平市○○路永新巷十三號之房屋，租期為一年（自九十一年
    一月十日起至九十二年一月九日止），除押金十八萬元由其
    於簽約同時給付外，另每月六萬元之租金則由其開立以每月
    為一期、每張面額六萬元、合計十二張之遠期支票預先支付
    等情坦承不諱，惟矢口否認有何重製或銷售盜版音樂光碟之
    犯行，辯稱：伊因積欠戊○○約七、八十萬元，適戊○○有
    承租廠房之需，乃委由伊代為承租廠房，並由伊以按月給付
    租金之方式，攤還對於戊○○之欠款，嗣伊即轉託甲○○代
    為尋找廠房，並於尋得系爭租屋處所後，與甲○○一同前往
    簽約，惟簽約之後，戊○○於上址租屋處所內實際上作何使
    用、生產何物品，伊並不清楚云云。
二、經查，本件基隆市警察局員警於九十一年九月五日上午九時
    四十分許，持原審法院核發之搜索票，在被告丙○○與甲○○向丁○○承租之臺中縣太平市○○路永新巷十三號租屋處
    內（實際上房屋之所有權人為許圳文，該房屋所坐落之土地
    所有權人為丁○○之父親廖淇源），扣得如附表一及附表二
    所示之物品等情，業據證人丁○○於警詢及偵查中證述屬實
    （見偵查卷(一)第五十五頁以下、偵查卷(二)第九十七頁以下）
    ，並有其提出之房屋租賃契約書一份及原審法院核發之搜索
    票、基隆市警察局搜索扣押筆錄、扣押物品目錄表各一份、
    查獲現場與扣案物品相片合計四十四張分別附卷可稽（分別
    附於偵查卷(一)第五十七頁至第六十頁、第六十五頁至第七十
    二頁、第一一五頁至第一三六頁），且有如附表一及附表二
    所示之物品扣案可證（惟附表二編號一至編號四所示之吸料
    機、光碟射出機、濺渡機、網版印刷機各一臺於經警交由證
    人丁○○代為保管後，於九十一年九月二十三日失竊，迄未
    尋獲；見偵查卷(一)第六十三頁以下、偵查卷(二)第九十六頁以
    下證人丁○○於警詢及檢察官訊問中之證述及偵查卷(一)第一
    三七頁以下員警現場蒐證之相片）。而觀諸該等扣案之物品
    ，其中光碟母片、光碟射出機、吸料機、濺渡機、網版印刷
    機、網版曝曬機、網版烤箱、空白光碟片等，屬於生產光碟
    所需之素材、機器、設備與原料，另影音播放機、音響、包
    裝機、碎料機、監視器等，則顯屬測試、分裝光碟、處理光
    碟瑕疵品及監控周遭環境之設備；再扣案之光碟母片計十八
    片，其中八片因留有製作網版之底片，得以辨識其內容，經
    確認後，係侵害及如附表三所示「財團法人國際唱片業交流
    基金會」所屬滾石國際音樂股份有限公司等會員之音樂著作
    財產權，另扣案之二十六片音樂光碟，均無來源識別碼，顯
    均屬盜版之音樂光碟，其中之十七片（詳如附表四所示），
    更明確侵害及「財團法人國際唱片業交流基金會」所屬華研
    國際音樂股份有限公司等會員之音樂著作財產權之情，亦據
    證人即告訴代理人乙○○（「財團法人國際唱片業交流基金
    會」職員）於警詢、原審及本院審理中到庭證、指述甚詳（
    見偵查卷(一)第四十九頁至第五十二頁警詢筆錄、原審第二次
    審判筆錄第五頁至第六頁），並有其提出如附表三及附表四
    所示之目錄表、原版音樂光碟封面、經濟部公司執照影本、
    臺北市政府營利事業登記證影本等附卷可稽（附於偵查卷(一)
    第七十八頁至第一一三頁），足認系爭臺中縣太平市○○路
    永新巷十三號之房屋，係經人利用作為生產及分裝盜版音樂
    光碟之工廠；而一般利用機器、設備大量重製光碟者，其目
    的無非在藉以營利，其未經著作財產權人之同意而大量重製
    光碟者，又以銷售此一移轉所有權之方式轉讓光碟為常，蓋
    此一散布方式，既可迅速獲利，又能避免如出租或公開播送
    等方式之易於為偵查（輔助）機關所追緝；事實上，依扣案
    之銷貨明細（表）四紙顯示，其上亦明確記載九十一年六月
    十日至六月十六日及九十一年七月二十九日至八月四日間每
    日銷貨之光碟編號（另參扣案附表一編號二五之母片代號內
    容對照表六紙）與數量，並有上述期間銷售總和金額之計算
    ，足認該等音樂光碟經大量重製後，確係用以銷售予他人。
    再依本件扣案之素材、機器、設備與原料，足為大量重製音
    樂光碟之用，銷貨明細（表）與母片代號內容對照表上所載
    實際銷售之數量龐大、重製音樂光碟之代號亦多，均足認該
    利用系爭臺中縣太平市○○路永新巷十三號之房屋作為重製
    、分裝與配送盜版音樂光碟工廠之人，有以上開未經著作財
    產權人同意擅自重製音樂光碟後加以銷售而侵害不特定人之
    音樂著作財產權為常業之犯意與行為。
三、被告丙○○與甲○○均稱：系爭臺中縣太平市○○路永新巷
    十三號之租屋處實際上係由戊○○所使用，扣案之機器、設
    備等亦應係戊○○所備置，惟其等對於戊○○實際上係從事
    何業、於其內生產何物等並不明瞭、亦未曾參與云云。經查
    ，證人即另案被告戊○○原先係因傳、拘無著，而經臺灣臺
    中地方法院檢察署檢察官通緝中，致未能於本案偵查及原審
    審理時到庭陳述，其後始於本院審理時到庭證稱：我和丙○○是同學，我們從高一認識到現在約有二十年，他曾斷斷續
    續向我借錢，共借了七、八十萬元，後來我有請丙○○到太
    平幫我租房子，並由丙○○從他欠我的錢抵扣押金及租金，
    因為我要把我的網成科技公司搬過來，我便於九十一年三、
    四月間開始在案發現場從事光碟圖案印刷，到了九十一年九
    月五日大概印了好幾百萬片，這是一位綽號「檸檬」的客戶
    委託我做的，但是因為工廠已經不在，這些資料也隨之不見
    ；現場查獲的機具是我到台北縣五股鄉所購買的中古機器，
    因我以前有在ＣＤ廠工作過，我也會操作，故在印刷空閒的
    時候，我就修那台ＣＤ射出機，而扣案的那些機具、光碟母
    片、光碟射出機、濺渡機等原料、素材、機器設備，就是我
    打算要生產ＣＤ之用的，其中查扣的母片十八片是綽號「檸
    檬」的客戶拿給我要試那台射出機；另案發現場所查扣沒有
    濺渡的ＣＤ片一箱是用來防止上下片磨損的；案發現場扣到
    的盜版光碟二十六片都是我買來聽的；又丙○○在查獲前到
    過這個工廠二、三次，他每次要來之前都會打電話問我在不
    在，我們每次見面都是閒聊而已，他會問最近做的怎樣，訂
    單多不多，機器順不順，做的好不好；而甲○○是我朋友，
    他並未與我合作經營這個工廠，因他是計程車司機，我只是
    請他幫忙買東西及送貨等語（見本院卷第一八六頁至一八九
    頁反面）。依證人戊○○上開證詞，雖係陳稱其僅在案發現
    場從事光碟圖案印刷，否認有從事本案違反著作權法之犯行
    ，惟證人戊○○並無法提出其接受委託光碟圖案印刷之相關
    訂單或客戶資料等供本院調查，且其於本案與被告丙○○利
    害與共，證詞難免避重就輕，況且案發現場尚經查獲有光碟
    母片、光碟射出機、吸料機、濺渡機、網版印刷機、網版曝
    曬機、網版烤箱、空白光碟片等生產光碟所需之素材、機器
    、設備與原料，其等應無可能僅在案發現場從事光碟圖案印
    刷，是證人戊○○之證詞尚遽難採為不利於被告丙○○之認
    定。另依被告丙○○之前開供述與甲○○、戊○○之前開陳
    述、卷附之監聽譯文內容（詳於後述）及扣案如附表二編號
    五至編號七之經濟部工廠登記證（廠名：網成科技有限公司
    ，廠址：臺北縣淡水鎮○○○路○段六九之二號）、臺北縣
    政府營利事業登記證（營利事業名稱：網成科技有限公司，
    負責人：戊○○）與經濟部公司執照（公司名稱：網成科技
    有限公司，代表人：董事戊○○）等，分別係屬應由戊○○
    保管或持有之物品（另以戊○○為門號申請人之0000000000
    號行動電話，帳單地址亦為臺中縣太平市○○路永新巷十三
    號，參聲搜卷第四頁東信電訊股份有限公司之行動電話號碼
    查詢單），則戊○○有於被告丙○○與甲○○上址租屋處，
    從事前開重製及銷售盜版音樂光碟及以之為常業之行為，固
    可認定。然查：
  (一)本件員警於查獲當時，曾扣得光碟機維修單一張（顧客簽名
    欄署名為甲○○）、彰化銀行匯款回條二張（匯款人署名為
    甲○○）、帳冊（分錄簿）一本、汽車加油發票四張（其中
    二張上載車號：X9-9180號，另二張上載車號：217-LV號）
    、中華商業銀行信用卡繳款通知書一張（持卡人：甲○○）
    、遠傳電信股份有限公司九十一年八月份帳單一張（客戶：
    甲○○）等物，被告甲○○坦承該光碟機維修單一張、彰化
    銀行匯款回條二張、帳冊（分錄簿）一本為其所有，帳冊（
    分錄簿）之內容亦為其所記載，且車牌號碼X9-9180號及
    217-LV號之汽車，分別為登記在其妻張佳景及其個人名下之
    廂型車與營業用小客車，平日均為其所使用，惟否認係其個
    人將上開光碟機維修單、彰化銀行匯款單攜至臺中縣太平市
    ○○路永新巷十三號之租屋處，另亦否認其餘之汽車加油發
    票四張、中華商業銀行信用卡繳款通知書一張、遠傳電信股
    份有限公司九十一年八月份帳單一張為其所有，辯稱：戊○○曾多次向伊借用車牌號碼X9-9180號及217-LV號之廂型車
    與營業用小客車，上開汽車加油發票四張，即為戊○○於借
    車使用之過程中，自行前往加油後留存於現場租屋處內之單
    據，另光碟機維修單一張、彰化銀行匯款回條二張，則應為
    戊○○於借車使用之過程中，攜帶下車，因而置於現場之租
    屋處云云（見偵查卷(一)第二十六頁以下警詢筆錄、原審第三
    次審判筆錄第五頁）。惟查：
    1.一般向他人借用車輛者，並無漫無目的、擅行將他人物品
      攜帶下車之理，本件被告甲○○與戊○○既非同住一處，
      依上開光碟機維修單及彰化銀行匯款回條記載之內容，又
      分別屬於被告甲○○將來欲取回送修光碟機或與銀行核對
      帳款之憑據，均非無用之物，戊○○既為被告甲○○之友
      人，對於上開光碟機維修單及彰化銀行匯款回條之性質，
      顯然一望可知，如何會於未事前徵得同意或事後告知之情
      形下，擅行將被告甲○○之上開私人物品攜帶下車？被告
      甲○○上開所述，本與常情未合。
    2.且查，被告甲○○陳稱：戊○○最後一次向伊借車之時間
      約在九十一年八月中旬（見偵查卷(一)第三十頁警詢筆錄）
      ，系爭四張汽車加油發票上載之發票日期則分別為九十一
      年八月七日（X9-9180號）、八月十日（X9-9180號、217-
      LV號）及八月十七日（217-LV號），惟系爭光碟機維修單
      及彰化銀行匯款回條其中一張記載之送修日期及匯款日期
      分別為九十一年八月十九日及九月二日（另一張匯款回條
      上記載之日期為九十一年七月二日），尚在上開汽車加油
      發票顯示之加油時間及被告甲○○所稱戊○○最後一次借
      車之時間之後，則戊○○又如何於借車使用之過程中，將
      上開光碟機維修單及彰化銀行匯款回條攜帶下車？
    3.事實上，被告甲○○已坦承該帳冊（分錄簿）之內容為其
      所記載，而比對系爭四張汽車加油發票上記載之發票日期
      與消費金額，竟均能於帳冊（分錄簿）內尋得完全相一致
      之記載。按該四張汽車加油發票果為戊○○借車使用過程
      中加油之單據，該項費用既應由戊○○自行負擔，如有記
      帳之必要，亦應由戊○○於個人之帳簿內自行記帳，殊無
      由被告甲○○代為記帳之理，顯然被告甲○○所記載者，
      為其自行消費之支出明細，或為應列屬「公帳」之共同支
      出明細，則該X9-9180號及217-LV號之廂型車與營業用小
      客車，亦應為被告甲○○所自行使用，或由其提供與其他
      之人（如戊○○）共同使用（依九十一年八月十日兩輛車
      均有加油之紀錄，且其加油之時間接近、地點則不同，有
      二人以上分別使用各一輛車之可能），並無由其單純借予
      戊○○使用之可能。
    4.再該扣案之中華商業銀行信用卡繳款通知書一張及遠傳電
      信股份有限公司九十一年八月份帳單一張，被告甲○○雖
      未坦承為其所有之物，惟依該等繳款通知書及帳單寄送之
      地址即為被告甲○○之住所、被告甲○○復從未陳稱有遭
      人冒名申辦信用卡或行動電話情事，實可認該等繳款通知
      書及遠傳電信股份有限公司九十一年八月份之帳單，亦為
      被告甲○○所有之物。
    5.按本件扣案之光碟機維修單一張、彰化銀行匯款回條二張
      （署名匯款人為甲○○者）、帳冊（分錄簿）一本、中華
      商業銀行信用卡繳款通知書一張、遠傳電信股份有限公司
      九十一年八月份帳單一張，既均為被告甲○○所有之物，
      另四張汽車加油發票四張所顯示加油之汽車，亦均登記在
      被告甲○○或其妻名下，平日則均由被告甲○○使用（見
      偵查卷(一)第二十九頁被告甲○○警詢筆錄），而該等扣案
      物品指涉之日期甚廣─除光碟機維修單之送修日期、汽車
      加油發票之加油日期及彰化銀行匯款回條所載之匯款日期
      已如前述外，中華商業銀行信用卡繳款書當在九十一年八
      月二十二日列印日期以後、九月五日繳款截止日期以前寄
      達被告甲○○，遠傳電信股份有限公司九十一年八月份帳
      單則應於九十一年八月十七日結帳日期以後、九月五日付
      款期限以前寄達，而該帳冊（分錄簿）所記載之內容，依
      現存之資料，係始自九十一年六月三十日，終於九十一年
      九月四日（即員警查獲前一日），再觀諸現存帳冊（分錄
      簿）首頁上方記載「入75000」之字樣，頁碼標示為「12
      」，騎縫處則有紙張經割除之痕跡，均顯示現存之帳冊分
      錄簿）資料並未完整，被告甲○○亦非自九十一年六月三
      十日起，始開始為帳冊（分錄簿）之記載，此參帳冊（分
      錄簿）第四十九頁有殘存之（九十一年）二月二日至二月
      八日之收支明細記載即明─，最後則均在系爭臺中縣太平
      市○○路永新巷十三號之租屋處所為警查獲，顯然該租屋
      處即為被告甲○○慣常往來、出入之處所。又被告甲○○
      不否認帳冊（分錄簿）內記載之「模型」、「鐵材」、「
      切斷機」、「鋼板訂製」、「網框」、「寄版」、「打包
      帶」、「收縮膜」、「堆高機」等字樣，均與戊○○欲購
      買之物品或於系爭租屋處內從事之活動有關（見偵查卷(一)
      第三十八頁以下被告甲○○警詢筆錄、偵查卷(二)第二十七
      頁以下檢察官訊問筆錄、聲羈卷第五頁法官訊問筆錄），
      對照其出入頻繁、幾近逐日記帳，且戊○○預支一萬元之
      現金，尚經其記載於帳冊（分錄簿）第四十九頁內，顯然
      戊○○於本案中，並未較被告甲○○立於更具支配性之地
      位。另證人戊○○雖稱：其請丙○○承租案發現場的房屋
      是要將其所開設之網成科技公司搬過來等語，然觀諸該公
      司之營利事業登記基本資料查詢，該公司之營利事業所在
      地仍登記在「臺北縣淡水鎮○○○路○段六九之二號一樓
      」，是證人戊○○此部分所稱顯與事實不符，亦難認案發
      現場係證人戊○○所自行經營。又結合後述監聽譯文之資
      料觀之，實可信被告甲○○確有與戊○○於上址租屋處內
      ，共同從事重製及銷售盜版音樂光碟並以之為常業之行為
      ，其辯稱：並無參與本案之犯行云云，並無可採。
  (二)被告丙○○雖否認有參與本案之行為情事，惟查：
    1.戊○○與被告甲○○確有於上址租屋處所內共同從事重製
      及銷售盜版音樂光碟並以之為常業之行為，業如前述（並
      參後述之監聽譯文資料），而戊○○與被告甲○○係經由
      被告丙○○介紹而認識，上開租屋處所復為被告丙○○與
      甲○○共同出面向證人丁○○承租，租金、押金均由被告
      丙○○給付，且承租當時，被告丙○○曾向證人丁○○言
      明：承租系爭房屋係欲作為塑膠射出之工廠使用，伊為工
      廠之負責人，惟現場實際工作者為甲○○，日後如有事聯
      絡可逕洽甲○○等語，亦據證人丁○○於警詢及本院審理
      時證述甚明（見偵查卷(一)第五十六頁以下、本院卷第二一
      五頁反面至二一七頁），並有該租賃契約書上甲○○之簽
      名及留存之聯絡電話在卷可稽（見偵查卷(一)第六十頁）。
      雖被告丙○○辯稱：伊是向丁○○的父親接洽本件房屋之
      租賃事宜，且是與丁○○的父親簽訂租約，伊只有在解約
      時才遇到丁○○云云，然證人丁○○於本院審理時仍結證
      稱：本件房屋是由丙○○出面承租，我見過他二、三次，
      一次是在簽約時，一次是在解約時，租約是在我家簽的，
      當時我父親也有在場，但都是由我幫忙簽約等語，且觀諸
      卷附房屋租賃契約書影本，在該契約書末尾，立契約人（
      甲方，即出租人）欄除有房屋所有權人許圳文之署押、印
      文之外，尚有丁○○之印文，益見於簽約當時證人丁○○
      確有在場處理簽約事宜，其證詞應可採信。足見被告丙○○對於被告甲○○（非僅戊○○）亦將於上址租屋處所內
      為實際之使用行為一事，早已明知；然其卻於本案經查獲
      後，迭稱系爭租屋處所均由戊○○自行經營使用，對於被
      告甲○○之部分隱而不談，顯然其此部分之供述，即有避
      重就輕、為己及被告甲○○脫罪之嫌；而被告丙○○承租
      上開房屋之動機既非如其所辯：係因受戊○○之託，代為
      尋找廠房（若否，實際之使用人既為戊○○而非被告甲○○，自應留存戊○○之電話，以利房東丁○○與戊○○相
      互聯絡），則其所述：係為償還對於戊○○之欠款而代為
      給付租金及押金云云，亦無可採（蓋如被告丙○○所述為
      真，則戊○○應為該盜版音樂光碟工廠之負責人，則戊○○欲預支現金，又何能由被告甲○○於帳簿上以連名帶姓
      之方式記載「戊○○預支10000」之字樣？）。被告丙○○承租系爭房屋並給付押金與租金之目的，顯然即在提供
      戊○○與被告甲○○於其內實際使用。
    2.被告丙○○另辯稱：伊不知戊○○利用系爭租屋處所從事
      盜版音樂光碟之生產云云。然查，其於九十二年八月十二
      日原審法官為羈押訊問時原即自承：「我是在『大來光碟
      科技有限公司（下稱大來光碟公司）』任業務經理，‧‧
      ‧我們是作CD的，‧‧‧我們公司可以作空白片，也可以
      壓片，壓片是有管制的，CDR的空白片不管制」等語（見
      聲羈卷第八頁），而被告丙○○於本院審理時聲請本院向
      大來光碟公司查詢其任職該公司之期間，據覆：「丙○○
      自九十二年四月三日起任職本公司任業務經理職務，迄今
      仍在任職中」等語，有該公司九十五年一月二日函一份在
      卷足憑（見本院卷第一○七頁）。再依該公司於九十四年
      九月八日之基本資料查詢，該公司之代表人原為被告丙○○之姊姊楊芳蓉，另依該公司於九十五年八月三十日之基
      本資料查詢，該公司之代表人已於九十五年三月六日變更
      登記為被告丙○○本人等節，已據被告丙○○坦承在卷，
      並有該公司之基本資料查詢二份附卷可參（見本院卷第八
      一、二一一、二一二頁）。且被告丙○○亦供稱：大來光
      碟公司是伊後來才成立的公司，是案發之後伊想瞭解光碟
      製造的過程，才開這家公司等語（見本院卷第二一九頁反
      面、二二○頁），衡情倘若被告丙○○從未接觸過光碟製
      造之領域，如何有能力能自行開設一家光碟製造公司，況
      且如果其是因本件訴訟，想要瞭解光碟製造的過程，亦可
      直接向專業人員請教，何以甘冒風險逕行開設這家公司，
      是被告丙○○此部分辯解顯與情理不合，應認被告丙○○
      原先便有在案發現場參與光碟製造之過程，其本身即為音
      樂光碟生產公司之從業人員，對於光碟或音樂光碟之生產
      過程應有認識。且被告丙○○不否認知悉戊○○於系爭租
      屋處所內生產光碟情事（僅稱：以為戊○○所生產者，係
      空白之空碟片；見偵查卷(二)第二十頁檢察官訊問筆錄），
      更稱：如有南下返回臺中妻之娘家時，間會至系爭租屋處
      看看等語（見偵查卷(一)第十四頁警詢筆錄、偵查卷(二)第二
      十頁檢察官訊問筆錄、原審第二次審判筆錄第十頁），則
      以戊○○及被告甲○○於上址租屋處所內生產之音樂光碟
      數量之多，現場扣案之網版印刷機、網版曝曬機、網版烤
      箱等生產音樂光碟所需之機器、設備，又非易於隱藏或搬
      動之物，則戊○○與被告甲○○自無可能於每遇被告丙○○到訪時，即加以藏匿，被告丙○○如何會不知戊○○及
      被告甲○○於上址租屋處所內所從事者，係盜版音樂光碟
      （而非空白光碟片）之生產？其辯稱不知情云云，本難憑
      採。
    3.再依卷附之0000000000號及0000000000號行動電話監聽譯
      文資料（見聲搜卷或偵查卷(一)第一六七頁以下；該000000
      0000號之行動電話為被告丙○○所使用一節，見偵查卷(一)
      第四十一頁被告甲○○警詢筆錄；另依被告丙○○之供述
      意旨，亦無否認該0000000000號及0000000000號之行動電
      話為其使用之意，見偵查卷(二)第二十二頁以下檢察官訊問
      筆錄）顯示（按監聽譯文中記載之「褲子」、「文仔（阿
      文）」或「阿彬」，分別為戊○○、被告甲○○及丙○○
      之綽號之情，業據被告丙○○供承在卷，核與被告甲○○
      陳述情節相符，見偵查卷(二)第二十一頁、第二十四頁、第
      二十七頁檢察官訊問筆錄、聲羈卷第九頁法官訊問筆錄）
      ：(1)九十一年六月一日，被告丙○○曾以0000000000號之
      行動電話詢問戊○○：弄好了嗎？戊○○答以：已經在做
      了；戊○○請被告丙○○要叫LK，被告丙○○稱：好！被
      告丙○○又稱：LK如果來不及到，「那段」關起來，戊○○稱：好！（按與被告丙○○對話之人為戊○○之情，為
      被告丙○○所自承在卷，見偵查卷(二)第二十二頁檢察官訊
      問筆錄）；(2)九十一年六月二日，被告丙○○以00000000
      00號之行動電話詢問甲○○：有在做嗎？甲○○答稱：有
      ！被告丙○○復詢以：今天交多少？甲○○則答稱：今天
      交比較少，只交4K！(3)九十一年六月二十六日，有「可計
      公司」（音譯）之人員撥打被告丙○○之0000000000號行
      動電話稱：是否有網布網框要製作？並與被告丙○○確定
      貨運之地點；被告丙○○則於檢察官訊問中稱：「可計」
      為從事網版印刷之公司，上開對話係因戊○○生產光碟片
      之需，由其出面接洽，並指示貨寄臺中（見偵查卷(二)第二
      十三頁檢察官訊問筆錄）；(4)九十一年六月二十八日，甲○○撥打被告丙○○之0000000000號行動電話稱：我們做
      完20K，明天要休息一天，「黃大哥」說對方要休息；被
      告丙○○答稱：好！(5)九十一年六月三十日，被告丙○○
      以0000000000號之行動電話詢問甲○○：單子排到幾點？
      甲○○答稱：差不多8K；(6)九十一年七月一日甲○○撥打
      被告丙○○0000000000號之行動電話稱：臺中地區又多開
      了一家我們這種工廠，所以訂單減少了，被告丙○○答稱
      ：我知道了！(7)九十一年八月六日，被告丙○○以000000
      0000號之行動電話與某男閒聊，並要某男趕快將燒製光碟
      之機器修好，才可脫手，並要保持在四秒完成一片才可以
      。被告丙○○以與被告甲○○共同出面承租系爭房屋之方
      式，取得實際生產、包裝及配送盜版音樂光碟之處所，押
      金與租金等均由其支付，且其於嗣後，並不斷以電話遙控
      戊○○及被告甲○○等人之生產與配送進度（依卷附之監
      聽譯文資料及被告甲○○記載之「帳簿」資料顯示，可認
      在現場工作者，除戊○○與被告甲○○外，尚有其餘經受
      僱而來之成年人數名）、瞭解眾人之工作情形、協助聯繫
      解決機器故障等問題，並不定時至工廠內查看，被告丙○○有與戊○○及被告甲○○共同為本案之犯行，實可認定
      。
四、被告丙○○於原審之選任辯護人雖稱：(一)本件告訴代理人乙○○於警詢中之指述，屬於被告以外之人於審判外之之陳述
    ，應無證據能力；(二)卷附基隆市警察局員警於九十一年九月
    五日拍攝之相片，亦屬於被告以外之人於審判外之陳述，無
    證據能力；(三)本件監聽譯文部分，因：1.所憑之監聽，無檢
    察官核發之監聽票、2.違反著作權法並非通訊保障及監察法
    得實施監聽之重罪，依法不得實施監聽，是本件縱有監聽錄
    音帶，亦屬違法取得、3.系爭監聽譯文之內容僅為警方片面
    製作，依其主觀意志所節錄編輯之文書，無法證明與實際之
    錄音內容相符，故無證據能力等語（見原審卷第六十頁以下
    刑事答辯狀）。惟查：
  (一)告訴代理人乙○○已於原審審理中，到庭接受詰問，核其所
    為證述意旨，與警詢中所言並無不同，其更明確陳稱：警詢
    中所述均屬實在（見原審第二次審判筆錄第七頁），是其於
    警詢中之證述，已因其於原審審理中到庭具結之擔保，及所
    為相一致之證述，而有證據能力，自得加以採用（另參刑事
    訴訟法第一百五十九條之二）。
  (二)卷附基隆市警察局員警於九十一年九月五日拍攝之相片，非
    屬供述證據，被告丙○○之選任辯護人上開所認顯有誤會。
  (三)1.檢察官已提出系爭0000000000號及0000000000號行動電話
      之臺灣基隆地方法院檢察署通訊監察書影本（附於原審卷
      第一次審判筆錄之後），故前揭監聽譯文所憑之監聽，並
      非無通訊監察書所為之監聽。
    2.再違反著作權法之案件，固非得對之實施通訊監察之犯罪
      （通訊保障及監察法第五條第一項參照），然本件通訊監
      察書於核發之初，本非以被告丙○○等人涉嫌違反著作權
      法之行為為監察對象，而係以吳桐潭等人涉嫌違反槍砲彈
      藥刀械管制條例之行為為偵查目標，此參前揭通訊監察書
      之記載自明。而該等通訊監察書於核發之程序上，既未見
      有何故違法律規定之情形，執行機關據以執行，並將全部
      通訊監察所得製成監聽譯文，亦無從認該證據資料之取得
      ，有何違法之處。
    3.事實上，以通訊監察之方式，作為證據資料之取得手段，
      在性質上與搜索有諸多相近之處。而關於此種類似於「附
      帶搜索」之「附帶通訊監察」，其法律效果若何？依此取
      得之證據資料有無證據能力？通訊保障及監察法雖無明文
      加以規定，然本於刑事訴訟法第一百三十七條第一項關於
      「附帶搜索」規定（檢察官、檢察事務官、司法警察官或
      司法警察執行搜索或扣押時，發現本案應扣押之物為搜索
      票所未記載者，亦得扣押之）之同一法理，對於「附帶通
      訊監察」取得之證據資料，亦應肯定其有證據能力。
    4.本件經原審及本院引為被告丙○○犯罪之積極證據之監聽
      譯文內容，均經檢察官於訊問時逐一提示，依被告丙○○
      答辯之意旨，可知其並無否認該監聽譯文之錄音內容存在
      之意；且被告丙○○之辯護人於本院審理時聲請本院向基
      隆市警察局調取上開監聽錄音帶後，亦不否認該監聽譯文
      之真實性，是於本院所引之監聽譯文範圍內，關於「通話
      之內容並非被告本人」及「通話之內容並非如監聽譯文所
      載」等證據證明力瑕疵之問題，均應加以排除。
    5.綜據上述，本件事證明確，被告丙○○之犯行，均堪以認
      定。
五、被告丙○○行為後，本案論罪科刑有關之法律已修正變更，
    茲敘明其比較適用如下：
  (一)被告丙○○行為時之著作權法第八十七條、第九十一條、第
    九十三條、第九十四條等規定，業經立法院三讀通過修正，
    並經總統於九十二年七月九日公布施行，並自同年月十一日
    生效；而其中第八十七條、第九十一條、第九十三條等規定
    ，復於九十三年九月一日修正公布，同年九月三日生效；而
    其中第九十四條規定再於九十五年五月三十日修正刪除，同
    年七月一日生效，比較歷次修正之情況，其中九十五年七月
    一日刪除常業犯包括一罪規定，則修正前之實質上一罪，刑
    罰權單一，自較修正後之併合處罰數罪為輕；至被告丙○○
    行為時之著作權法第八十七條、第九十一條、第九十三條等
    規定，亦均較九十二年七月九日及九十三年九月一日修正後
    之該等規定，對被告丙○○為有利，依修正後刑法第二條第
    一項規定，自應適用被告丙○○行為時即九十二年七月九日
    修正前之第八十七條、第九十一條、第九十三條、第九十四
    條等規定。
  (二)再者，被告丙○○行為後，刑法及刑法施行法業於九十四年
    二月二日總統以華總一義字第○九四○一義字第○九四○○○一四九○一號令修正公布，並於九十五年七月一日施行（
    下稱新刑法，修正前刑法下稱舊刑法），參酌最高法院九十
    五年五月二十三日刑事庭第八次會議決議，新刑法第二條第
    一項之規定，係規範行為後法律變更所生新舊法律比較適用
    之準據法，於新刑法施行後，應適用新刑法第二條第一項之
    規定，為「從舊從輕」之比較。另於比較時應就罪刑有關之
    共犯、未遂犯、想像競合犯、牽連犯、連續犯、結合犯，以
    及累犯加重、自首減輕暨其他法定加減原因（如身分加減）
    與加減比例等一切情形，本於統一性及整體性原則，綜其全
    部罪刑之結果而為比較。查此次刑法第五十五條後段牽連犯
    之規定已經修正刪除，則被告丙○○之犯行，因行為後新法
    業已刪除牽連犯之規定，此刪除雖非犯罪構成要件之變更，
    但顯已影響行為人刑罰之法律效果，自屬法律有變更，依修
    正後刑法第二條第一項規定，比較新、舊法結果，仍應適用
    較有利於被告丙○○之行為時法律即舊法論以牽連犯。又此
    次刑法第十一條、第二十八條共同正犯及第三十八條沒收等
    規定，亦均有修正，惟分別比較新、舊法結果，對被告丙○○之法律效果並無不同，自皆應依被告丙○○之行為時法律
    即舊法論處。
  (三)故被告丙○○以意圖銷售而擅自以重製之方法侵害他人之著
    作財產權為常業，核其此部分所為，係犯九十二年七月九日
    修正前之著作權法第九十四條之以犯第九十一條（第二項）
    之罪為常業罪；另被告丙○○於重製完成後，復以銷售之方
    式加以散布並以之為常業，核其此部分所為，則係犯九十二
    年七月九日修正前之著作權法第九十四條之以犯第九十三條
    （第三款：以第八十七條第二款之方法侵害他人之著作權者
    ）之罪為常業罪（檢察官起訴書已敘及此部分之犯罪事實而
    漏引此部分應適用之法條，附此敘明）。被告丙○○就上開
    犯罪，與甲○○、戊○○及其餘受僱而來之姓名、年籍、人
    數不詳成年人間，具有犯意之聯絡與行為之分擔，均為共同
    正犯。至被告丙○○所犯上開二罪間，則具有方法與目的之
    牽連關係，為牽連犯，應依修正前刑法第五十五條之規定，
    從一犯罪情節較重之九十二年七月九日修正前之著作權法第
    九十四條以犯第九十一條（第二項）之罪為常業罪處斷（依
    第九十一條第二項及第九十三條第三款所定之法定刑比較犯
    罪情節輕重）。
六、原審以被告丙○○罪證明確，因之適用九十二年七月九日修
    正前之著作權法第九十四條，修正前刑法第十一條前段、第
    二條第一項但書、第二十八條、第五十五條等規定，並審酌
    被告丙○○犯罪之動機與目的顯在以不法手段快速獲取金錢
    財物，其行為持續之期間既長、生產及銷售之數量亦頗具規
    模，嚴重侵害包含如附表三及附表四所示滾石國際音樂股份
    有限公司等公司之音樂著作財產權，而其犯罪後一再託詞卸
    責，毫無悔意，然素行尚稱良好，及其於本件犯罪參與之程
    度、分工之角色等一切情狀，量處有期徒刑二年二月，經核
    其認事用法及量刑並無違誤之處，應為適法。又以往實務見
    解，認原判決未及比較適用新舊法時，上訴後，雖比較結果
    以舊法有利於行為人，而原判決別無其他撤銷事由，仍應由
    本院以此為由撤銷改判。惟修正後之規定係以適用行為時法
    為原則，因此原判決雖未及比較適用，然上訴本院後，經比
    較新舊法，行為後之法律並非較有利於行為人，仍應適用行
    為時法，則原判決適用行為時法即無不當，自不構成撤銷之
    事由。本件被告丙○○提起上訴，猶執陳詞，以其並未犯罪
    云云，非有理由，應予駁回。
七、扣案如附表一所示之物品，依前揭諸般事證，可認為均屬被
    告丙○○與甲○○（或戊○○及其餘共同正犯）所有供本件
    犯罪所用或因犯罪所得之物（附表一編號三二之盜版音樂光
    碟，性質上屬於「因犯罪所得之物」之情，可參被告丙○○
    行為後修正公布之著作權法第九十八條前段之規定；又因著
    作權法第九十四條之罪，非屬告訴乃論之罪，關於盜版音樂
    光碟之沒收，亦不以業經告訴為必要），均應依修正前刑法
    第三十八條第一項第二款及第三款之規定宣告沒收。至附表
    二編號一至編號四所示之物品，雖曾經警扣案，然已於九十
    一年九月二十三日交證人丁○○保管期間遭竊，迄未尋獲，
    既無從辨識其同一性，為免將來執行之困難，爰不併予宣告
    沒收，附此敘明。
貳、公訴不受理部分（即被告甲○○部分）：
一、公訴意旨略以：被告甲○○與同案被告丙○○、另案被告戊○○基於共同之犯意聯絡，共同為如事實欄所示之犯罪事實
    ，因認被告甲○○涉有違反修正前著作權法第九十四條、第
    九十一條第二項以意圖銷售而擅自以重製之方法侵害他人之
    著作財產權為常業之罪嫌。
二、按案件有被告死亡之情形者，應諭知不受理之判決，刑事訴
    訟法第三百零三條第五款定有明文。經查：本件被告甲○○
    已於九十五年三月二十七日死亡，此有台中縣沙鹿鎮衛生所
    出具之死亡證明書正本一紙附卷可稽，被告甲○○既已於原
    審判決後上訴本院中死亡，依上開說明，自應諭知不受理之
    判決，原審未及審酌，遽為有罪之諭知，即有未合，自應由
    本院將原審判決關於被告甲○○部分撤銷，逕諭知公訴不受
    理之判決，且不經言詞辯論為之。
據上論斷，應依刑事訴訟法第三百六十八條、第三百六十九條第
一項前段、第三百六十四條、第三百零三條第五款、第三百零七
條，判決如主文。
本案經檢察官吳文忠到庭執行職務。
中    華    民    國    95    年    9     月    14    日
               刑事第七庭  審判長法  官  林  榮  龍
                                 法  官  江  錫  麟
                                 法  官  許  秀  芬
上列正本證明與原本無異。
被告丙○○部分，被告丙○○及檢察官均得上訴；被告甲○○部
分，僅檢察官得上訴。
如不服本判決應於收受送達後十日內向本院提出上訴書狀，其未
敘述上訴之理由者並得於提起上訴後十日內向本院補提理由書（
均須按他造當事人之人數附繕本）。
                                 書記官    瑞  芳
中    華    民    國    95    年    9     月    15    日
附錄本案論罪科刑法條：
九十二年七月九日修正前著作權法第九十四條：
以犯第九十一條、第九十二條或第九十三條之罪為常業者，處一
年以上七年以下有期徒刑，得併科新臺幣四十五萬元以下罰金。
九十二年七月九日修正前著作權法第九十一條第二項：
意圖銷售或出租而擅自以重製之方法侵害他人之著作財產權者，
處六月以上五年以下有期徒刑，得併科新臺幣三十萬元以下罰金
。
九十二年七月九日修正前著作權法第九十三條第三款：
有下列情形之一者，處二年以下有期徒刑，得併科新臺幣十萬元
以下罰金：三以第八十七條各款方法之一侵害他人之著作權者。
九十二年七月九日修正前著作權法第八十七條第二款：
有下列情形之一者，除本法另有規定外，視為侵害著作權或製版權：
二  明知為侵害著作權或製版權之物而散布或意圖散布而陳列或
    持有或意圖營利而交付者。
 附表一
┌──┬─────────┬────┬──┬─────────┬────┐
│編號│  名          稱  │數    量│編號│  名         稱   │數    量│
├──┼─────────┼────┼──┼─────────┼────┤
│一  │母片（STAMPER）   │拾捌片  │十八│監視攝相器        │伍個    │
├──┼─────────┼────┼──┼─────────┼────┤
│二  │網版曝曬機        │壹臺    │十九│監視影像切換器    │參個    │
├──┼─────────┼────┼──┼─────────┼────┤
│三  │網版烤箱          │壹臺    │二十│監視螢幕          │貳臺    │
├──┼─────────┼────┼──┼─────────┼────┤
│四  │碎料機            │壹臺    │二一│測試用影音播放機  │壹臺    │
├──┼─────────┼────┼──┼─────────┼────┤
│五  │母版上膜機        │壹臺    │二二│測試用音響        │壹組    │
├──┼─────────┼────┼──┼─────────┼────┤
│六  │包裝機            │壹臺    │二三│光碟製造機器操作說│柒本    │
│    │                  │        │    │明                │        │
├──┼─────────┼────┼──┼─────────┼────┤
│七  │光碟收集架        │肆臺    │二四│PC原料            │半包    │
├──┼─────────┼────┼──┼─────────┼────┤
│八  │板正工具箱        │壹箱    │二五│母片代號內容對照表│陸張    │
├──┼─────────┼────┼──┼─────────┼────┤
│九  │濺渡機面板        │壹片    │二六│製片機工作紀錄    │伍張    │
├──┼─────────┼────┼──┼─────────┼────┤
│十  │濺渡機電腦控制器  │貳組    │二七│筆記本（內載機器操│壹本    │
│    │                  │        │    │作要領）          │        │
├──┼─────────┼────┼──┼─────────┼────┤
│十一│網版印刷機控制器  │壹組    │二八│筆記本（內載光碟編│壹本    │
│    │                  │        │    │號與數量之數字）  │        │
├──┼─────────┼────┼──┼─────────┼────┤
│十二│光碟射出機IC面板  │貳拾壹片│二九│帳冊（分錄簿）    │壹本    │
├──┼─────────┼────┼──┼─────────┼────┤
│十三│光碟射出器模具組內│拾片    │三十│濺渡機三面圖      │壹張    │
│    │膜（鏡面板）      │        │    │                  │        │
├──┼─────────┼────┼──┼─────────┼────┤
│十四│光碟射出器模具套筒│參個    │三一│三聯複寫簿        │貳本    │
├──┼─────────┼────┼──┼─────────┼────┤
│十五│空白網版          │柒拾參個│三二│盜版音樂光碟      │貳拾陸片│
├──┼─────────┼────┼──┼─────────┼────┤
│十六│網版成品          │壹片    │三三│光碟半成品        │伍佰片  │
├──┼─────────┼────┼──┴─────────┴────┤
│十七│空白光碟片        │陸箱    │                                  │
└──┴─────────┴────┴─────────────────┘
 附表二
┌──┬─────────┬────┬──┬─────────┬────┐
│編號│  名          稱  │數    量│編號│  名          稱  │數    量│
├──┼─────────┼────┼──┼─────────┼────┤
│一  │吸料機            │壹臺    │八  │臺灣大哥大行動電話│參張    │
│    │                  │        │    │申請書（副本）（姓│        │
│    │                  │        │    │名：王英男）      │        │
├──┼─────────┼────┼──┼─────────┼────┤
│二  │光碟射出機        │壹臺    │九  │遠傳行動電話費用帳│貳張    │
│    │                  │        │    │單（姓名：甲○○）│        │
├──┼─────────┼────┼──┼─────────┼────┤
│三  │濺渡機            │壹臺    │十  │中華商業銀行信用卡│壹張    │
│    │                  │        │    │繳款申請書（姓名：│        │
│    │                  │        │    │甲○○）          │        │
├──┼─────────┼────┼──┼─────────┼────┤
│四  │網版印刷機        │壹臺    │十一│彰化銀行匯款回條（│參張    │
│    │                  │        │    │二張署名匯款人王明│        │
│    │                  │        │    │文，一張署名王英男│        │
│    │                  │        │    │）                │        │
├──┼─────────┼────┼──┼─────────┼────┤
│五  │經濟部工廠登記證  │壹張    │十二│銷貨明細（表）    │肆張    │
├──┼─────────┼────┼──┼─────────┼────┤
│六  │臺北縣政府營利事業│壹張    │十三│光碟機維修單（姓名│壹張    │
│    │登記證            │        │    │：甲○○）        │        │
├──┼─────────┼────┼──┼─────────┼────┤
│七  │經濟部公司執照    │壹張    │十四│汽車加油發票（車號│肆張    │
│    │                  │        │    │：X9-9180、217-LV │        │
│    │                  │        │    │）                │        │
└──┴─────────┴────┴──┴─────────┴────┘
 附表三（扣案之十八片盜版音樂光碟母片中，留有製作網版之
        底片，得加以辨識有無侵害及「財團法人國際唱片業
        交流基金會」所屬會員著作財產權之歌曲名稱）
┌──┬───────────┬──┬───────┬─────────┐
│編號│盜版音樂光碟母片名稱  │片數│被侵害歌曲名稱│著作財產權人      │
├──┼───────────┼──┼───────┼─────────┤
│一  │劉若英 BP073          │壹  │一輩子的孤寂  │滾石國際音樂股份有│
│    │                      │    │              │限公司            │
├──┼───────────┼──┼───────┼─────────┤
│二  │張智成 BP206          │壹  │梁祝          │華研國際音樂股份有│
│    │                      │    │              │限公司            │
├──┼───────────┼──┼───────┼─────────┤
│三  │鄭秀文2002電PARTY     │壹  │獨一無二      │華納國際音樂股份有│
│    │       BP228          │    │              │限公司            │
├──┼───────────┼──┼───────┼─────────┤
│四  │江美琪 BP235          │壹  │再一次也好    │科藝百代股份有限公│
│    │                      │    │              │司                │
├──┼───────────┼──┼───────┼─────────┤
│五  │MVP情人電視原帶 BP237 │壹  │NO.1          │艾迴股份有限公司  │
│    │                      │    │              │                  │
├──┼───────────┼──┼───────┼─────────┤
│六  │S.H.E.美麗新世界 BP244│壹  │美麗新世界    │華研國際音樂股份有│
│    │                      │    │              │限公司            │
├──┼───────────┼──┼───────┼─────────┤
│七  │蕭亞軒 323            │壹  │吻            │科藝百代股份有限公│
│    │                      │    │              │司                │
├──┼───────────┼──┼───────┼─────────┤
│八  │張惠妹 324            │壹  │發燒          │華納國際音樂股份有│
│    │                      │    │              │限公司            │
├──┴───────────┴──┴───────┴─────────┤
│     合計：捌片                                                       │
└───────────────────────────────────┘
 附表四（扣案之二十六片盜版音樂光碟中，侵害及「財團法人
        國際唱片業交流基金會」所屬會員著作財產權之歌曲
        名稱）
┌──┬───────────┬──┬───────┬─────────┐
│編號│盜版音樂光碟名稱      │片數│被侵害歌曲名稱│著作財產權人      │
├──┼───────────┼──┼───────┼─────────┤
│一  │S.H.E.美麗新世界 BP244│貳  │美麗新世界    │華研國際音樂股份有│
│    │                      │    │              │限公司            │
├──┼───────────┼──┼───────┼─────────┤
│二  │陳冠希 314            │壹  │就是愛        │艾迴股份有限公司  │
├──┼───────────┼──┼───────┼─────────┤
│三  │周  蕙 315            │貳  │體溫          │福茂唱片音樂股份有│
│    │                      │    │              │限公司            │
├──┼───────────┼──┼───────┼─────────┤
│四  │蕭亞軒 323            │貳  │吻            │科藝百代股份有限公│
│    │                      │    │              │司                │
├──┼───────────┼──┼───────┼─────────┤
│五  │張惠妹 324            │參  │發燒          │華納國際音樂股份有│
│    │                      │    │              │限公司            │
├──┼───────────┼──┼───────┼─────────┤
│六  │范逸臣 325            │參  │解釋我        │豐華唱片股份有限公│
│    │                      │    │              │司                │
├──┼───────────┼──┼───────┼─────────┤
│七  │Hito天后極精選 326    │貳  │一輩子的孤寂  │滾石國際音樂股份有│
│    │                      │    │              │限公司            │
├──┼───────────┼──┼───────┼─────────┤
│八  │KTV票選排行榜 327     │貳  │愛情的海洋    │新力哥倫比亞音樂股│
│    │                      │    │              │份有限公司        │
├──┴───────────┴──┴───────┴─────────┤
│     合計：拾柒片                                                     │
└───────────────────────────────────┘
                                                      Ｆ


司法院資訊處製作；財團法人民間司法改革基金會備份。
